【裁判字號】    98,審訴,6897
【裁判日期】    990125
【裁判案由】    清償借款
【裁判全文】
臺灣臺北地方法院民事判決            98年度審訴字第6897號
原      告  丙○（台灣）商業銀行股份有限公司
法定代理人  甲○○
訴訟代理人  乙○○
被      告  丁○○
上列當事人間請求清償借款事件，本院於民國99年1 月18日言詞
辯論終結，判決如下：
    主      文
被告應給付原告新臺幣伍拾肆萬零貳佰柒拾陸元，及自民國九十
八年十月十日起至清償日止，按年息百分之二十計算之利息。
訴訟費用新臺幣伍仟玖佰伍拾元由被告負擔。
    事實及理由
甲、程序方面：按當事人得以合意定第一審管轄法院。但以關於
    由一定法律關係而生之訴訟為限。前項合意，應以文書證之
    ，民事訴訟法第24條定有明文。本件依兩造所訂信用卡約定
    條款第15條第3 項，合意以本院為管轄第一審法院，故本院
    就本件清償借款之訴自有管轄權。
乙、實體方面：
  一、兩造爭執之要旨：
    (一)原告起訴主張：兩造成立信用卡使用契約，領用卡號為00
      00000000000000之信用卡，約定被告領用系爭信用卡後，
      即得於各特約商店記帳消費，但就使用系爭信用卡所生之
      債務，對原告負全部給付責任，並應於當期繳款截止日前
      向原告全部清償，或以循環信用方式繳付最低應繳金額，
      逾期除喪失期限利益外，應另給付按年息20% 計算之利息
      。詎被告使用上開信用卡至98年10月10日止累計積欠消費
      記帳新臺幣（下同）540,276 元，及自98年10月10日起至
      清償日止，按年息20% 計算之利息已經屆期迄未清償。經
      原告對被告聲請本院以98年度司促字第30808 號發支付命
      令督促其清償本件債務，被告於98年11月27日合法提出異
      議致視同起訴。為此爰依信用卡使用契約之法律關係提起
      本訴，請求被告負擔清償責任，並聲明如主文第一項所示
      。
    (二)被告則以：約定利息過高，倘原告願將利息降低，被告願
      與原告和解云云。
  二、經查，原告主張上開事實，業據其提出與所述相符之信用
      卡申請書暨約定條款、持卡人計息查詢等件為證，且為被
      告所不爭，堪信為真。被告雖以利息過高云云抗辯，惟兩
      造所約定之利率20% 並未逾民法第205 條之規定，且衡諸
      被告如不按期還款時，原告勢須支付管理、催收等費用，
      並造成原告不能收回借款喪失之期待利益，應認本件利息
      之約定並無過高情事，被告此部分所辯，為不可採。又被
      告復以願與原告和解云云抗辯，惟未據原告同意，自難准
      其所請。從而，原告依信用卡使用契約之法律關係請求被
      告給付如主文第一項所示之金額、利息，為有理由，應予
      准許。
  三、訴訟費用負擔之依據：民事訴訟法第78條。
中    華    民    國    99    年    1     月    25    日
                  民事第六庭    法  官  張瑜鳳
以上正本係照原本作成。
如對本判決上訴，須於判決送達後20日內向本院提出上訴狀。
中    華    民    國    99    年    1     月    25    日
                                書記官  羅元秀

司法院資訊處製作；財團法人民間司法改革基金會備份。
